【裁判字號】    95,上訴,1383
【裁判日期】    951031
【裁判案由】    違反毒品危害防制條例等
【裁判全文】
臺灣高等法院高雄分院刑事判決        95年度上訴字第1383號
上  訴  人
即  被  告  丙○○
                    （現另案於台灣高雄女子監獄執行中）
上  訴  人
即  被  告  乙○○
                    樓(
上列二人共同
指定辯護人  本院公設辯護人甲○○
上  訴  人
即  被  告  戊○○  男  民國7.
                    身分證統一.
                    住高雄市左.
                    居屏東縣萬.
義務辯護人  陳魁元律師
上列上訴人因違反毒品危害防制條例等案件，不服臺灣高雄地方
法院94年度訴字第3475號中華民國95年6 月12日第一審判決（起
訴案號：臺灣高雄地方法院檢察署94年度偵字第13887 、15997
號），提起上訴，本院判決如下：
    主  文
原判決關於丙○○販賣第一級毒品、販賣第二級毒品及其定應執
行刑部分暨乙○○、戊○○部分均撤銷。
丙○○共同販賣第一級毒品未遂，處有期徒刑捌年陸月；扣案如
附表一編號4 、5 所示之海洛因（淨重分別為拾參點玖陸公克、
零點捌柒公克，合計淨重拾肆點捌參公克），均沒收銷燬之；扣
案如附表一編號6 至10所示之物，均沒收之。又共同連續販賣第
二級毒品，處有期徒刑捌年拾月；扣案如附表一編號1 、2 所示
之甲基安非他命（驗後毛重分別為陸拾玖點陸公克、貳拾參點貳
公克，合計毛重為玖拾貳點捌公克，所含包裝袋部分應予扣除）
，均沒收銷燬之；扣案如附表一編號3 、7 至10所示之物，均沒
收之；未扣案之丙○○、乙○○、戊○○、綽號「打鐵」共同販
賣第二級毒品所得財物新台幣陸萬柒仟捌佰伍拾元連帶沒收，如
全部或一部不能沒收時，均以其等財產抵償之。應執行有期徒刑
拾陸年；扣案如附表一編號4 、5 所示之海洛因（淨重分別為拾
參點玖陸公克、零點捌柒公克，合計淨重拾肆點捌參公克）、如
附表一編號1 、2 所示之甲基安非他命（驗後毛重分別為陸拾玖
點陸公克、貳拾參點貳公克，合計毛重為玖拾貳點捌公克，所含
包裝袋部分應予扣除），均沒收銷燬之；扣案如附表一編號3 、
6 至10所示之物，均沒收之；未扣案之丙○○、乙○○、戊○○
、綽號「打鐵」共同販賣第二級毒品所得財物新臺幣陸萬柒仟捌
佰伍拾元連帶沒收，如全部或一部不能沒收時，均以其等財產抵
償之。
乙○○、戊○○共同販賣第一級毒品未遂，各處有期徒捌年；扣
案如附表一編號4 、5 所示之海洛因（淨重分別為拾參點玖陸公
克、零點捌柒公克，合計淨重拾肆點捌參公克），均沒收銷燬之
；扣案如附表一編號6 至10所示之物，均沒收之。又共同連續販
賣第二級毒品，各處有期徒刑捌年陸月；扣案如附表一編號1、2
所示之甲基安非他命（驗後毛重分別為陸拾玖點陸公克、貳拾參
點貳公克，合計毛重為玖拾貳點捌公克，所含包裝袋部分應予扣
除），均沒收銷燬之；扣案如附表一編號3 、7 至10所示之物，
均沒收之；未扣案之丙○○、乙○○、戊○○、綽號「打鐵」共
同販賣第二級毒品所得財物新臺幣陸萬柒仟捌佰伍拾元連帶沒收
，如全部或一部不能沒收時，以其等財產抵償之。各應執行有期
徒刑拾伍年；扣案如附表一編號4 、5 所示之海洛因（淨重分別
為拾參點玖陸公克、零點捌柒公克，合計淨重拾肆點捌參公克）
、如附表一編號1 、2 所示之甲基安非他命（驗後毛重分別為陸
拾玖點陸公克、貳拾參點貳公克，合計毛重為玖拾貳點捌公克，
所含包裝袋部分應予扣除），均沒收銷燬之；扣案如附表一編號
3 、6 至10所示之物，均沒收之；未扣案之丙○○、乙○○、戊○○、綽號「打鐵」共同販賣第二級毒品所得財物新臺幣陸萬柒
仟捌佰伍拾元連帶沒收，如全部或一部不能沒收時，以其等財產
抵償之。
    事  實
一、丙○○、乙○○、戊○○均明知海洛因及甲基安非他命係分
    別為毒品危害防制條例第2 條第2 項所列之第一級毒品、第
    二級毒品，不得販賣、運輸及持有，其三人竟與真實姓名不
    詳綽號「打鐵」之成年男子（即「大強」）共同基於販賣第
    二級毒品甲基安非他命之概括犯意聯絡及販賣第一級毒品海
    洛因之犯意聯絡，自民國94年6 月11日起至同年月15日止，
    多次由「打鐵」與購毒之人聯繫，決定販賣毒品數量、價錢
    、時間、地點，旋由「打鐵」或丙○○以丙○○所有之行動
    電話0000000000號、0000000000號與乙○○所有之行動電話
    0000000000號聯絡，並持第一級毒品海洛因、第二級毒品甲
    基安非他命交予乙○○或戊○○，推由乙○○駕駛車牌號碼
    ZG-4069 號自用小客車或其他不詳車輛搭載戊○○共同攜帶
    海洛因、甲基安非他命，前往約定之地點交付毒品予買主，
    以此方式連續共同販賣第二級毒品甲基安非他命6 次既遂及
    共同販賣第一級毒品海洛因1 次未遂，其犯行如下：
(一)於94年6 月11日17時2 分許之後起至同日18時59分許止之某
    時，在高雄市海光電影院前，以新台幣（下同）1,350 元之
    代價，販售第二級毒品甲基安非他命1 包（重量不詳）予真
    實姓名不詳綽號「小武」之成年人。
(二)於94年6 月11日18時59分許之後起至同日21時26分許止之某
    時，在高雄市左營區中山堂，以4,500 元之代價，販售第二
    級毒品甲基安非他命1 包（約4 分之1 錢）予真實姓名不詳
    綽號為「鴉片」之成年男子。
(三)於94年6 月11日21時26分許之後起至同日21時53分許止之某
    時，在高雄市海光電影院前，以13,000元之代價，販售半兩
    之第二級毒品甲基安非他命予「小武」。
(四)於94年6 月11日21時53分許之後起某時，在高雄市海光電影
    院前，以13,000元之代價，出售半兩之第二級毒品甲基安非
    他命予真實姓名不詳綽號「黑輪」之成年人。（以1 兩甲基
    安非他命為26000 元計算）
(五)於94年6 月13日15時18分許之後起某時，在高雄市左營區海
    青工商附近，以4,500 元、3,000 元之代價，出售2 包第二
    級毒品甲基安非他命（重量不詳）予真實姓名不詳綽號「東
    港南仔」之成年男子。
(六)於94年6 月15日22時11分許之後起至同日為警查獲前之某時
    ，在不詳地點，以28,500元之代價，出售1 兩（即37.5公克
    ）及1 包重量不詳之第二級毒品甲基安非他命予真實姓名不
    詳綽號「依齡」之成年人。
(七)於94年6 月15日晚間某時許，真實姓名不詳綽號「阿國」之
    成年人與「打鐵」約定在高雄市○○區○○路某處交易第一
    級毒品海洛因後，「打鐵」於同日21時52分、22時9 分許分
    別以簡訊及電話通知丙○○「阿國」欲購買4 分之1 錢之第
    一級毒品海洛因，丙○○旋以電話指示乙○○、戊○○運送
    第二級毒品甲基安非他命予「依齡」後，須返回其位於高雄
    市左營區自立新村202 號之「四海一家旅社」213 號房內拿
    取第一級毒品海洛因，以便運送至前開約定地點販賣予「阿
    國」。乙○○與戊○○依指示返回「四海一家旅社」時，由
    乙○○至前揭旅社213 號房內向丙○○拿取如附表一編號5
    所示之海洛因1 小包（淨重0.87公克），戊○○則在車內等
    待，準備共同駕車前往高雄市○○○○路某處地點與「阿國
    」交易。嗣於同日11時許，乙○○取得上開海洛因下樓時，
    即為埋伏在「四海一家旅社」前之警察逮獲，當場在其手中
    扣得如附表一編號5 所示之海洛因1 包，另於前開車號ZG-4
    069 號自小客車內查獲在車上等待之戊○○，並於車內扣得
    如附表一編號2 所示之甲基安非他命3 包（驗前毛重23.3公
    克，驗後毛重23.2公克）、附表一編號10所示之行動電話1
    具。警方旋又循線至丙○○所居住之「四海一家旅社」213
    號房內，查獲如附表一編號1 所示甲基安非他命6 包（驗前
    毛重69.7公克、驗後毛重69.6公克）、如附表一編號4 所示
    之海洛因13包（合計淨重13.96 公克，純度49.2 1% ，純質
    淨重6.87公克）及其餘如附表一編號7 至9 、暨與本件販賣
    毒品無關編號12至17所示物品，丙○○、乙○○、戊○○及
    「打鐵」因而未能販出前開第一級毒品海洛因予「阿國」。
二、案經高雄市政府警察局苓雅分局報告及臺灣高雄看守所移送
    臺灣高雄地方法院檢察署檢察官偵查起訴。
    理  由
壹、證據能力部分：
一、按被告以外之人於偵查中向檢察官所為陳述，除顯有不可信
    之情況者外，得為證據，刑事訴訟法第159 條之1 第2 項定
    有明文。偵查中對被告以外之人所為之偵查筆錄，性質上係
    屬傳聞證據。惟現階段刑事訴訟法規定檢察官代表國家偵查
    犯罪、實施公訴，依法其有訊問被告之權，證人且須具結，
    而實務運作時，檢察官偵查中向被告以外之人所取得之陳述
    ，原則上均能遵守法律規定，不致違法取供，其可信度極高
    ，職是，被告以外之人前於偵查中已具結而為證述，除反對
    該項供述得具有證據能力之一方，已釋明「顯有不可信之情
    況」之理由外，不宜以該證人未能於審判中接受他造之反對
    詰問為由，即遽指該證人於偵查中之陳述不具證據能力。查
    本件證人洪慈憶於檢察官偵查中為陳述，並無證據顯示檢察
    官在偵查時有不法取供之情形，亦查無證據顯示上開證述有
    顯不可信之情況，依上開說明，證人洪慈憶之證言自均具有
    證據能力。
二、次按法院或檢察官得囑託醫院、學校或其他相當之機關、團
    體為鑑定，或審查他人之鑑定，並準用第203 條至第206 條
    之1 之規定；鑑定之經過及其結果，應命鑑定人以言詞或書
    面報告，刑事訴訟法第208 條第1 項前段、第206 條第1 項
    分別定有明文。是經法院、檢察官囑託相當之機關為鑑定後
    ，經鑑定人以書面報告其鑑定之結果者，即屬刑事訴訟法第
    159 條第1 項所謂之「法律有規定者」，不受該條項規定「
    不得作為證據」之限制；且刑事訴訟法第208 條第1 項前段
    對於法院或檢察官囑託相當之機關為鑑定之情形，僅規定：
    「準用第203 條至第206 條之1 之規定」，至於刑事訴訟法
    第202 條有關「鑑定人應於鑑定前具結」之規定，則不在準
    用之列。故於法院或檢察官囑託相當之機關為鑑定，而該受
    囑託機關以書面報告鑑定結果之情形，既非屬依法應具結者
    。是同法第158 條之3 有關「證人、鑑定人依法應具結而未
    具結者，其證言或鑑定意見，不得作為證據」之規定，於此
    時即無適用之餘地。是以，臺灣高雄地方法院檢察署檢察官
    囑託法務部調查局、高雄醫學大學附設中和紀念醫院分別就
    本件扣案如附表編號1 、2 、3 、4 、5 、6 所示之海洛因
    、甲基安非他命予以鑑定，該局及該院分別出具鑑定報告且
    均就其鑑定之過程、依據及結論詳予記載，上開鑑定報告自
    均得作為證據。
三、又按通訊保障及監察法業於88年7 月14日制定公布，同年月
    16日生效，司法警察機關因偵辦刑事案件，為蒐集或調查證
    據，而有實施通訊監察之必要者，於偵查中應由檢察官依職
    權或聲請核發通訊監察書，載明應記載事項，始得為之，其
    有急迫之情形經檢察官口頭通知先予執行通訊監察者，亦應
    於24小時內補發通訊監察書，同法第5 條、第6 條、第11條
    規定已明。本案經高雄港務警察局向臺灣高雄地方法院檢察
    署檢察官聲請核發通訊監察書，由臺灣高雄地方法院檢察署
    檢察官於94年6 月1 日核發雄檢博朝聲監字第626 號之通訊
    監察書，有該通訊監察書1 份附卷可稽（見臺灣高雄地方法
    院檢察署94年度聲監字第626 號卷《下稱聲監一卷》第3 頁
    ），依上開核發之通訊監察書所監聽之錄音帶及譯文（見聲
    監一卷），被告3 人及辯護人於本院審理時均對其證據能力
    不爭執，是上開監聽錄音帶及譯文均得為作為證據，合先敘
    明。
貳、實體部分：
一、訊據上訴人即被告丙○○（下稱被告）對其於上開時地，連
    續販賣第二級毒品甲基安非他命之事實坦承不諱，惟矢口否
    認有何販賣第一級毒品海洛因之犯行，辯稱：伊未販賣第一
    級毒品海洛因，於乙○○手中所查扣之海洛因不是伊交付的
    ，要賣給「阿國」的是甲基安非他命，不是海洛因云云；訊
    之上訴人即被告乙○○（下稱被告）對其於上開時地，連續
    販賣第二級毒品甲基安非他命之事實亦坦承不諱，惟矢口否
    認有何販賣第一級毒品海洛因之犯行，辯稱：伊未販賣第一
    級毒品海洛因，於伊手中所查扣之海洛因不是要賣給「阿國
    」的，是「打鐵」說事情做完可以拿1 包海洛因作為代價，
    所以伊才拿的，要賣給「阿國」的是甲基安非他命云云；訊
    據上訴人即被告戊○○（下稱被告）則矢口否認有何共同販
    賣第一級毒品海洛因及第二級毒品甲基安非他命之犯行，辯
    稱：為警查獲當天乙○○要約其出遊，伊於當日晚間7 時許
    乘坐乙○○所駕駛車號為ZG-4069 號自小客車在市區逛逛，
    同日10時許伊要求乙○○搭載其返回住處，惟乙○○表示有
    事情要先至「四海一家旅社」處理，伊只好在車上等，不久
    即為警查獲，伊不知車上放置有甲基安非他命，亦不知乙○○有販賣毒品云云。經查：
(一)被告丙○○、乙○○被訴於上開時地，連續6 次販賣第二級
    毒品甲基安非他命部分，業據被告丙○○、乙○○於原審及
    本院審理時坦認屬實，而扣案如附表一編號1 至3 所示疑似
    第二級毒品甲基安非他命之晶體9 包（驗前毛重合計93公克
    ，驗後毛重合計92.8公克），經送高雄醫學大學附設中和紀
    念醫院檢驗結果，確係第二級毒品甲基安非他命成分，有該
    院94年7 月5 日編號0000-0000 號、0000-0000 號檢驗報告
    各1 紙在卷可稽（見偵二卷第85、86頁），並有如附表一編
    號7 至9 所示電子磅秤、帳冊、行動電話等扣案足憑，復有
    如附表二編號5 至26、28至31所示通訊監察譯文在卷可按（
    詳見聲監一卷）。雖公訴人認被告3 人與「打鐵」有共同販
    賣第一級毒品海洛因之犯行，惟就犯罪事實欄一（一）至（
    六）販賣毒品犯行有關之通訊監察譯文以觀，亦即附表二編
    號號5 至26、28至31所示通訊監察譯文部分，並未見被告丙○○與被告乙○○及「老鼠」、「打鐵」等人相互聯繫時有
    明確提及欲出售交付第一級毒品海洛因予他人之情事，且被
    告丙○○、乙○○亦均供稱監聽譯文中所提及之毒品買賣，
    均係以第二級毒品甲基安非他命為交易標的，而其中附表二
    編號23所示通訊監察譯文顯示被告乙○○向被告丙○○表示
    欲返回「四海一家旅社」拿取4 分之1 錢代號為「鹹的」之
    毒品，雖經證人即本件實施通訊監察之警員謝志樑雖於原審
    審理時證稱「鹹的」即指第一級毒品海洛因等語屬實（見原
    審二卷第20頁），惟觀諸附表二編號22所示通訊監察譯文內
    容，「打鐵」係在電話中向被告丙○○表示其已指示被告乙○○返回「四海一家旅社」拿取代號為「糖仔」的毒品交付
    予「東港南仔」，則被告乙○○於附表二編號23之通話內容
    中向被告丙○○表示其欲拿取之毒品是否確為代號「鹹的」
    之第一級毒品海洛因？如確係第一級毒品海洛因，該海洛因
    是否即為被告丙○○等人欲販賣予「東港南仔」之毒品？均
    有疑義。是被告丙○○、乙○○既僅承認前開通訊監察譯文
    中所顯示之交易情形均為渠等販賣第二級毒品甲基安非他命
    之通話內容，除此之外並無其他積極事證可認該等通話內容
    所指買賣標的為第一級毒品海洛因，則本於罪疑唯輕之刑法
    基本原則，自應為被告有利之認定，而認附表二編號5 至26
    、28至31所示監聽譯文均為被告丙○○、乙○○與「打鐵」
    販賣第二級毒品甲基安非他命之聯絡內容。據上事證，足見
    被告丙○○、乙○○自白確有販賣第二級毒品甲基安非他命
    等語，核與事實相符，應堪採信。至於被告丙○○等人販賣
    半兩之第二級毒品甲基安非他命予「小武」及「黑輪」代價
    為何，據被告丙○○於原審審理時證述渠等販賣1 兩（即10
    錢）第二級毒品甲基安非他命之價錢為26,000元等語明確（
    見原審二卷第66頁），堪認「小武」、「黑輪」均以13,000
    元之代價向被告丙○○等人購買半兩之第二級毒品甲基安非
    他命。
(二)另被告丙○○雖否認犯罪事實欄一（一）至（七）部分有與
    被告乙○○、戊○○、「打鐵」共同販賣毒品，被告乙○○
    亦否認有與被告丙○○等同共販賣毒品，惟從附表二所示關
    於被告丙○○、乙○○、戊○○與「打鐵」間聯絡情形之通
    訊監察譯文內容，顯示係由「打鐵」告知被告丙○○購毒者
    欲購賣之毒品數量、價額、交貨之時間及地點後，再由被告
    丙○○以0000000000號行動電話撥打被告乙○○所使用0000
    000000號行動電話，指示被告乙○○與「老鼠」即被告戊○○（此部分認定詳後述）先返回「四海一家旅社」拿取毒品
    後，再由被告乙○○、戊○○共同駕車前往約定地點交付毒
    品予購毒者，為其等共同販賣毒品之分工模式，被告丙○○
    、乙○○既坦承確有販賣第二級毒品甲基安非他命之犯行，
    業經本院認定屬實如前，則被告丙○○竟又辯稱僅代「打鐵
    」轉達訊息與被告乙○○、戊○○知悉，並未與被告乙○○
    、戊○○及「打鐵」共同販賣毒品云云，另被告乙○○亦辯
    稱「打鐵」不在時其才打電話要求被告丙○○代為轉達，其
    並未與被告丙○○共同販賣毒品云云，其2 人前開所辯均屬
    無稽之詞，要難採信。是以，被告丙○○、乙○○、戊○○
    及「打鐵」有共同販賣第二級毒品甲基安非他命之犯行，可
    堪認定。
(三)又被告戊○○雖否認有何與被告丙○○、乙○○及「打鐵」
    共同販賣毒品之犯行，惟據附表二編號1 至4 所示通訊監察
    譯文，顯示被告丙○○於94年6 月9 日、同年月10日以0000
    000000號行動電話與被告乙○○、綽號「老鼠」之人共同使
    用之0000000000號行動電話聯繫，要求被告乙○○與「老鼠
    」返回協助其與「打鐵」處理事情，而自94年6 月11日起至
    同年月15日止，被告乙○○即與「老鼠」共同為被告丙○○
    、「打鐵」交付毒品與向其等購買甲基安非他命之人，此有
    附表二編號5 以下之通訊監察譯文可按，並經本院認定屬實
    如前；又本案被告乙○○為警查獲時所駕駛車號為ZG-4069
    號自小客車，係被告乙○○與「老鼠」一同前往租賃使用乙
    情，業經被告乙○○於原審法院審理時證述明確（見原審二
    卷第61頁），而證人即車號ZG-4069 號自小客車車主劉明銓
    於原審審理時亦證稱：伊於高雄市楠梓區○○○路96號之新
    立泰車行工作，車號ZG-4069 號自小客車登記在伊名下，該
    車於94年6 月13日至94年6 月15日出租予被告乙○○，係由
    伊親自與被告乙○○接洽租賃事宜，當時被告戊○○有陪同
    被告乙○○一同前來租車等語（見原審一卷第155 、156 頁
    ）詳實，並當庭提出上揭車輛之租賃定型化契約書影本1 份
    附卷供參（見原審一卷第166 頁），且證人即同案被告戊○○於本院審理時亦證稱：被查獲當天所坐之車子，是我和乙○○一起去租的等語（見本院卷第106 頁），經比對上開證
    人前揭證詞，已堪認定「老鼠」即為本案被告戊○○，是被
    告丙○○、乙○○於原審95年5 月25日最後一次審理期日時
    ，亦一改前詞而均證述被告戊○○即附表二通訊監察譯文中
    之「老鼠」無誤（見原審二卷第63頁、第66頁）。參以如附
    表二編號34至39所示通訊監察譯文，顯示94年6 月15日21時
    34分以後至被告3 人為警查獲前，被告乙○○係與「老鼠」
    依被告丙○○及「打鐵」之指示一同駕駛ZG-4069 號自小客
    車運送毒品與「依齡」及「阿國」，另被告乙○○與「老鼠
    」尚未前往交付毒品予「阿國」時，被告丙○○、乙○○及
    戊○○即分別在「四海一家旅」213 號房及該旅社前為警查
    獲，亦經被告乙○○於原審審理時供述明確（見原審二卷第
    85頁），又佐以被告戊○○於原審審理時自承：「（審判長
    問：94年6 月15日為警查獲當天，何時與乙○○在一起，何
    原因在一起？）當天晚上7 點多，乙○○打電話給我，我在
    家裡，乙○○7 點多去我家載送我出來。（審判長問：當天
    晚上7 點多與乙○○一起到哪裡？）他有載送我到市區逛逛
    ，晚上10點多我說我要回家，他說還要去一個地方再載送我
    回去，還沒有載我回去就在『四海一家旅社』為警查獲。（
    審判長問：當天與乙○○直到為警查獲前，是否與其他人在
    一起？）沒有其他人，就只有我與乙○○。」等語（見原審
    二卷第69頁）明確，綜上諸情，在在顯示附表二通訊監察譯
    文所示綽號「老鼠」之人即為被告戊○○，要屬無訛。準此
    ，足堪認定被告戊○○自94年6 月10日至年月15日為警查獲
    時止，均與被告乙○○依被告丙○○及「打鐵」之指示共同
    駕車前往約定地點交付毒品與購毒之人，要無疑義。
(四)被告丙○○、乙○○、戊○○被訴販賣第一級毒品海洛因部
    分，被告3 人雖均矢口否認有何販賣海洛因之犯行，然查：
  (1)有如附表一編號4 至6所示之海洛因扣案足憑，並有法務部
    調查局於94年8 月17日調科壹字第220020705 號、94年8 月
    19日調科壹字第220020707 號鑑定通知書各1 紙在卷可按（
    見偵二卷第82、83頁）。
  (2)被告乙○○雖辯稱：警方在「四海一家旅社」前，於伊手中
    查獲如附表一編號5 所示之第一級毒品海洛因1 包（淨重0.
    87公克），係「打鐵」提供予伊施用作為伊運送第二級毒品
    甲基安非他命予購毒者之代價，伊有施用第一級毒品海洛因
    之習慣云云，雖證人即同案被告丙○○於本院審理時證稱：
    伊曾在四海一家旅社看過乙○○施用過海洛因，渠等共同施
    用海洛因等語（見本院卷第109 頁），惟被告乙○○於本案
    為警查獲時所採集之尿液經檢驗結果，並無第一級毒品海洛
    因代物嗎啡之陽性反應，業經臺灣高雄地方法院檢察署檢察
    官就其所涉施用毒品犯行為罪嫌不足之不起訴處分確定，有
    該不起訴處分書在卷可憑，且證人即同案被告戊○○於本院
    審理時證稱：伊沒看過乙○○施用過安非他命或海洛因等語
    （見本院卷第105 頁），是被告乙○○是否確有施用第一級
    毒品海洛因之習慣，實有可疑，則被告乙○○返回「四海一
    家旅社」213 號房所拿取而為警所查獲之如附表一編號5 所
    示之第一級毒品海洛因1 小包是否即為「打鐵」提供予其施
    用，作為其運送第二級毒品甲基安非他命之代價，亦屬可疑
    。
  (3)再經比對附表二編26至31所示通訊監察譯文，顯示被告乙○○、戊○○運送毒品予「依齡」後，被告丙○○曾指示被告
    乙○○尚須返回「四海一家旅社」拿取數量為「半半」的「
    貨」以便交付予「阿國」，而被告乙○○於原審審理時亦自
    承其最後為警查獲前就是準備要運送毒品至軍校路予「阿國
    」，惟尚未交易即為警查獲等語明確（見原審二卷第85頁）
    ，核與前開監聽譯文所載內容相符。
  (4)證人即同案被告乙○○於本院審理時證稱：最後1 通與丙○○電話，說要拿半半給阿國，已經拿了，就是車上被查到3
    包中的那包小包的安非他命，當天10點多我與丙○○通完電
    話，丙○○要我去拿半半給阿國，我回四海一家，第1 趟上
    去時丙○○有交給我安非命，後來海洛因忘記拿，我第2 趟
    上去拿海洛因時，因丙○○在上廁所，沒有碰到她，我就自
    己拿1 包海洛因，下來時就被警查獲了等語（見本院卷第
    111 頁），惟證人即同案被告丙○○於本院審理時卻證稱：
    阿國原本就要半半之安非他命，放在乙○○之車上還沒送去
    ，阿國還要追加半半，所以我叫乙○○再過來拿半半；當天
    晚上10點多，乙○○上去時我在化妝室，沒有遇到乙○○，
    我想他會回到車上等我，被警查扣之海洛因不是我交給他的
    等語（見本院卷第107 、108 頁），則其2 人所證述之情節
    並不相符，顯不足採，亦徵被告乙○○前開所辯顯不實在。
  (5)觀諸被告乙○○依被告丙○○指示返回「四海一家旅社」取
    「貨」後，竟手持如附表一編號5 所示之海洛因1 包（淨重
    0.87公克）為警查當場查獲，佐以被告丙○○於原審審理時
    證述附表二編號30所示通訊監察譯文中所提及之「半半」一
    詞，即指4 分之1 錢之重量（見原審二卷第66頁），經換算
    約為0.94公克（1 錢為3.75公克，4 捨5 入算至小數點後2
    位）之重量，則附表二編號30所載通訊監察譯文中被告丙○○指示被告乙○○交付予「阿國」重量為「半半」之毒品，
    經核竟與被告乙○○返回「四海一家旅社」所拿取之前開1
    小包海洛因之重量相近。是以，綜上事證，足認被告乙○○
    、戊○○為警查獲前，係依被告丙○○及「打鐵」之指示，
    返回「四海一家旅社」拿取扣案如附表一編號5 所示之海洛
    因1 包（淨重0.87公克）欲運送至軍校路販賣予「阿國」至
    為明確，惟尚未前往約定地點交貨即為警查獲。從而，被告
    丙○○、乙○○、戊○○與「打鐵」此次共同販賣第一級毒
    品海洛因未遂之犯行，已堪認定。
(五)綜上事證，被告丙○○、乙○○、戊○○3 人前開所辯，均
    係屬卸責之詞，不足採信。本件事證明確，被告3 人被訴前
    開犯行，均堪認定。
(六)被告乙○○另聲請傳訊證人丁○○，以證明其有施用海洛因
    之習慣，惟本案事證已臻明確，核無傳訊之必要，附此敘明
    。
二、核被告丙○○、乙○○、戊○○就犯罪事實（一）至（六）
    所為，均係犯毒品危害防制條例第4 條第2 項之販賣第二級
    毒品罪；被告丙○○、乙○○、戊○○就犯罪事實（七）所
    為，均係犯毒品危害防制條例第4 條第6 項、第1 項之販賣
    第一級毒品未遂罪。原起訴意旨認被告丙○○、乙○○、戊○○及「打鐵」係販賣第一級毒品海洛因既遂之犯行，容有
    未洽，併此敘明。被告丙○○、乙○○、戊○○與「打鐵」
    間，就販賣第一級毒品未遂犯行及販賣第二級毒品既遂犯行
    間，均有犯意聯絡及行為分擔，均應論以共同正犯。被告丙○○、乙○○、戊○○先後6 次販賣第二級毒品甲基安非他
    命之犯行，時間緊接，手法相同，觸犯構成要件相同之罪名
    ，顯係基於概括之犯意反覆為之，均應依修正前刑法第56條
    之規定論以連續犯，除無期徒刑部分不得加重外分別加重其
    刑。又被告丙○○、乙○○、戊○○就犯罪事實（七）部分
    ，被告乙○○已拿取扣案之如附表一編號5 所示海洛1 包，
    欲運送至約定地點與「阿國」交易，惟為尚未前往約定地點
    交付海洛因即警查獲，顯已著手於販賣第一級毒品行為之實
    施而不遂，被告3 人就此部分犯行尚屬未遂，爰依既遂犯之
    刑度減輕其刑，並依法先加後減之（刑法已於94年2 月2 日
    修正公布，自95年7 月1 日施行，有關「未遂犯之處罰，得
    按既遂犯之刑減輕」之規定，由修正前第26條前段變更為修
    正後第25條第2 項，修正前後條文規定之內容均相同，無庸
    新舊法比較，附此敘明）。另被告丙○○、乙○○、戊○○
    所犯上開二罪，均犯意個別，行為亦殊，各應分論併罰。又
    被告丙○○、乙○○、戊○○行為後，刑法第56條連續犯之
    規定，業於94年2 月2 日修正公布刪除，並於95年7 月1 日
    施行，則被告3 人之犯行，因行為後新法業已刪除連續犯之
    規定，此刪除雖非犯罪構成要件之變更，但顯已影響行為人
    刑罰之法律效果，自屬法律有變更，依新法第2 條第1 項規
    定，比較新、舊法結果，仍應適用較有利於被告之行為時法
    律即舊法論以連續犯（最高法院95年第8 次刑事庭會議決議
    參照），併此敘明。
三、公訴意旨另以：被告丙○○基於販賣第一級毒品之概括犯意
    ，分別於民國94年3 月中旬某日、同年4 月16日某時，在高
    雄市○○區○○街73巷5 號，前後2 次，均以1,000 元之價
    格販賣海洛因各1 小包（重量不詳）予洪慈憶施用，因認被
    告丙○○另涉有毒品條害防制條例第4 條第1 項之販賣第一
    級毒品罪嫌云云。惟查：
（一）按犯罪事實應依證據認定，無證據不得認定犯罪事實；不
      能證明被告犯罪者，應諭知無罪之判決，刑事訴訟法第15
      4 條第2 項、第301 條第1 項分別定有明文。又事實之認
      定，應憑證據，如未能發現相當證據，或證據不足以證明
      ，自不能以推測或擬制之方法，為裁判基礎；且認定不利
      於被告之事實須依積極證據，苟積極證據不足為不利於被
      告事實之認定時，即應為有利於被告之認定；另認定犯罪
      事實所憑之證據，雖不以直接證據為限，間接證據亦包括
      在內，然而無論直接證據或間接證據，其為訴訟上之證明
      ，須於通常一般之人均不致有所懷疑，而得確信其為真實
      之程度者，始得據為有罪之認定，倘其證明尚未達到此一
      程度，而有合理之懷疑存在而無從使事實審法院得有罪之
      確信時，即應由法院為諭知被告無罪之判決（參照最高法
      院40年度台上字第86號、30年度台上字第816 號、76年度
      台上字第4986號判例意旨）。
（二）本件公訴人認被告丙○○涉有前開販賣第一級毒品海洛因
      之罪嫌，無非係以證人洪慈憶於偵訊中之證述為據。惟訊
      據被告丙○○堅決否認有該犯行，辯稱：伊未販賣毒品予
      洪慈憶等語，經查：證人洪慈憶於偵查時先證稱：伊吸食
      安非他命，雖是到丙○○之租處，但是是跟阿吉買的，毒
      品是跟阿吉仔買的等語（見94年偵字第13887 號卷第66、
      67頁），嗣改稱：我是跟丙○○買的，我先打電話說我要
      過去，然後就去她大榮街之租處跟他買，跟丙○○買才是
      真的等語（見94年偵字第13887 號卷第67、68頁），則證
      人洪慈憶於偵查時之證詞前後不一，已有可疑。且證人洪
      慈憶於原審審理時亦證稱：伊係至被告丙○○家中聯絡購
      買毒品事宜，並非向被告丙○○購買第二級毒品甲基安非
      他命施用等語（見原審卷一第159 、160 頁），而證人張
      世欣於原審審理時亦證述：丙○○於5 年多前因舞廳消費
      結帳問題與洪慈憶發生糾紛，自此以後，丙○○與洪慈憶
      相處不快，2 人並曾於3 、4 年前在瑞豐夜市打架等語（
      見原審卷一第158 頁），則被告丙○○與證人洪慈憶間顯
      有過節。故綜上所述，被告丙○○是否確有於上開時地，
      販賣第一級毒品海洛因或第二級毒品甲基安非他命予洪慈
      憶之犯行，本院認為仍存有合理之懷疑，尚未到達確信其
      為真實之程度。此外，復查無其他積極證據足資證明被告
      丙○○有何販賣第一級毒品海洛因或第二級毒品甲基安非
      他命予洪慈憶之犯行，揆諸前揭法律規定及說明，被告丙○○此部分之犯罪自屬不能證明。惟公訴意旨認被告丙○○此部分犯行與其前開已起訴論罪科刑之販賣第一級毒品
      未遂罪部分，有連續犯之裁判上一罪關係，故爰不另為無
      罪之諭知。
四、原審據以論處被告丙○○、乙○○、戊○○販賣第一級毒品
    未遂及販賣第二級毒品既遂罪刑，固非無見；惟查：（一）
    被告丙○○販賣第一級毒品海洛因或第二級毒品甲基安非他
    命予洪慈憶部分罪嫌不足，原判決認被告丙○○有販賣第二
    級毒品甲基安非他命予洪慈憶之犯行，尚有未洽；（二）原
    判決於理由欄漏未說明被告丙○○、乙○○、戊○○所犯販
    賣第一級毒品未遂犯行及販賣第二級毒品既遂2 罪間為數罪
    併罰之關係，尚有未合；（三）原判決並未對被告丙○○、
    乙○○、戊○○宣告褫奪公權，贅引刑法第37條第2 項，亦
    有未洽；（四）刑法業於94年2 月2 日修正公布，95年7 月
    1 日施行，有關連續犯之規定業已刪除（已於前述），原判
    決未及予以新舊法比較，亦有未合。被告丙○○上訴意旨否
    認販賣第一級毒品及販賣第二級毒品予洪慈憶，並認原審就
    販賣第二級毒品部分量刑過重；被告乙○○否認販賣第一級
    毒品及認原審就販賣第二級毒品部分量刑過重；被告戊○○
    否認販賣第一級毒品及販賣第二級毒品，指摘原判決不當，
    除就被告丙○○販賣第二級毒品予洪慈憶部分為有理由外，
    其餘均無理由；惟原判決既有上開可議之處，自應由本院將
    原判決關於被告丙○○販賣第一級毒品、販賣第二級毒品及
    其定應執行刑部分暨關於被告乙○○、戊○○部分予以撤銷
    改判（被告丙○○偽造駕駛執照部分，業經其撤回上訴而確
    定）。爰審酌被告3 人不思以正當途徑營利謀生，為獲取不
    法暴利，竟無視於政府管制毒品之禁令，共同販賣第一級毒
    品海洛因及第二級毒品甲基安非他命，戕害他人身心健康，
    嚴重破壞社會治安，惡性重大，否認販賣第一級毒品海洛因
    ，惟念被告丙○○、乙○○坦認販賣第二級毒品甲基安非他
    命之犯行，及共同販賣海洛因未遂等一切情狀，分別量處如
    主文所示之刑，並均定其應執行之刑，以示懲儆。另(1)扣案
    之如附表一編號1 、2 所示之甲基安非他命9 包（重量詳如
    附表一）、如附表一編號4 、5 所示之海洛因14包（淨重詳
    如附表一），係屬毒品危害防制條例第2 條第2 項所列之第
    一、二級毒品，不論屬於犯人與否，應依同條例第18條第1
    項前段規定，宣告沒收銷燬之；至鑑驗耗用之甲基安非他命
    、海洛因既已滅失，自無庸宣告沒收銷燬之。另扣案如附表
    一編號3 所示盛裝上開甲基安非他命之包裝袋9 個及扣案如
    附表一編號6 所示盛裝上開海洛因之包裝袋14個，與毒品並
    無不可析離之關係（最高法院93年度台上字第5575號判決參
    照），係被告3 人所有供本案犯罪所用之物，應依毒品危害
    防制條例第19條第1 項之規定，予以宣告沒收。(2)扣案如附
    表一編號7 至10所示之電子磅秤、帳冊、行動電話（不含SI
    M 卡）等物品，分別為被告丙○○、乙○○或戊○○所有之
    物，且均係其等供本案販賣第一級毒品及第二級毒品所用之
    物，均應依毒品危害防制條例第19條第1 項之規定宣告沒收
    。惟上開行動電話機具內之門號SIM 卡，依電信公司一般定
    型化契約之約定，其門號SIM 卡之所有權仍屬於電信公司本
    身，申請人僅因承租而取得使用權，故上開行動機具內所含
    之SIM 卡3 張並非本案被告丙○○、乙○○所有，自不得併
    予宣告沒收，併予指明。(3)至如附表一編號11所示之海洛因
    1 瓶，係被告丙○○所有供其施用毒品海洛因所用之物，業
    經被告丙○○供承在卷（見原審二卷第85頁），與被告3 人
    本案所犯之販賣毒品犯行並無直接關聯，自應於被告丙○○
    所犯施用第一級毒品案件中予以沒收，無從於本案宣告沒收
    之。另如附表一編號12至17所示之物，並無證據可認屬被告
    丙○○、乙○○或戊○○所有之物，且無證據可認與其等所
    犯本件販賣毒品犯行所用或所得之物，亦無從併予宣告沒收
    ，附此敘明。(4)被告丙○○、乙○○、戊○○與「打鐵」共
    同販賣第二級毒品予「小武」等人所得67,850元（1,350 ＋
    4,500 ＋13,000＋13,000＋4,500 ＋3,000 ＋28,500），均
    為其等犯本件販賣第二級毒品罪所得之財物，均應依品危害
    防制條例第19條第1 項之規定，就被告丙○○、乙○○、戊○○、綽號「阿鐵」共同販賣第二級毒品甲基安非他命所得
    67,850元部分諭知連帶沒收（最高法院91年度台上字第3797
    號判決意旨參照），惟因被告3 人前開犯罪所得均未扣案，
    故如全部或一部不能沒收時，均以其等財產抵償之。
據上論結，應依刑事訴訟法第369 條第1 項前段、第364 條、第
第299 條第1 項前段，毒品危害防制條例第4 條第6 項、第1 項
、第2 項、第18條第1 項前段、第19條第1 項，刑法第2 條第1
項前段、第11條、第28條、修正前第56條、第26條前段、第51條
第5 款、第9 款，判決如主文。
本案經檢察官陳新慶到庭執行職務。
中    華    民    國    95    年    10    月    31    日
            刑事第五庭  審判長法  官  曾永宗
                              法  官  王伯文
                              法  官  陳  箐
以上正本證明與原本無異。
如不服本判決應於收受本判決後10日內向本院提出上訴書狀，其
未敘述上訴理由者，並得於提起上訴後10日內向本院補提理由書
狀（均須按他造當事人之人數附繕本）「切勿逕送上級法院」。
中    華    民    國    95    年    10    月    31    日
                              書記官  魏文常
附錄本件判決論罪科刑法條：
毒品危害防制條例第4 條：
製造、運輸、販賣第一級毒品者，處死刑或無期徒刑；處無期徒
刑者，得併科新臺幣1 千萬元以下罰金。
製造、運輸、販賣第二級毒品者，處無期徒刑或7 年以上有期徒
刑，得併科新臺幣7 百萬元以下罰金。
製造、運輸、販賣第三級毒品者，處5 年以上有期徒刑，得併科
新臺幣5 百萬元以下罰金。
製造、運輸、販賣第四級毒品者，處3 年以上10年以下有期徒刑
，得併科新臺幣3 百萬元以下罰金。
製造、運輸、販賣專供製造或施用毒品之器具者，處1 年以上7
年以下有期徒刑，得併科新臺幣1 百萬元以下罰金。
前5 項之未遂犯罰之。
附表一：扣案物品
┌──┬─────────┬────┬───┬─────────────┐
│編號│扣 案 物 品 名 稱 │扣押地點│持有人│     備            註     │
├──┼─────────┼────┼───┼─────────────┤
│ 1  │甲基安非他命6包（ │四海一家│丙○○│應依毒品危害防制條例第18條│
│    │驗前毛重69.7公克，│旅社第  │      │第1項前段規定沒收銷燬。   │
│    │驗後毛重69.6公克）│213號房 │      │                          │
├──┼─────────┼────┼───┼─────────────┤
│ 2  │甲基安非他命3包（ │車號ZG-4│乙○○│同上                      │
│    │驗前毛重23.3公克，│069號自 │戊○○│                          │
│    │驗後毛重23.2公克）│小客車內│      │                          │
├──┼─────────┼────┼───┼─────────────┤
│ 3  │盛裝1 、2 所示甲基│如1 、2 │丙○○│與毒品並無不可析離之關係（│
│    │安非他命之空包裝袋│所示地點│乙○○│最高法院93年度台上字第5575│
│    │共計9 個          │        │戊○○│號判決參照），係被告丙○○│
│    │                  │        │      │、乙○○或戊○○所有，且係│
│    │                  │        │      │渠等供本案犯罪所用之物，應│
│    │                  │        │      │依毒品危害防制條例第19條第│
│    │                  │        │      │1項之規定沒收之。         │
├──┼─────────┼────┼───┼─────────────┤
│ 4  │海洛因13包（合計淨│四海一家│同上  │（1）應依毒品危害防制條例 │
│    │重13.96 公克），純│旅社第  │      │     第18條第1項前段規定沒│
│    │度49.21%，純質淨重│213號房 │      │     收銷燬。             │
│    │6.87 公克。       │        │      │（2）即送驗證物袋3袋，分別│
│    │                  │        │      │     標示煙毒毛重2.8公克者│
│    │                  │        │      │     所裝載之5包白粉、標示│
│    │                  │        │      │     6公克者所裝載之3包白 │
│    │                  │        │      │     粉、標示7.4 公克者所 │
│    │                  │        │      │     裝載之5 包白粉。     │
├──┼─────────┼────┼───┼─────────────┤
│ 5  │海洛因1包（淨重0.8│乙○○手│乙○○│應依毒品危害防制條例第18條│
│    │7公克）           │中      │      │第1項前段規定沒收銷燬。   │
├──┼─────────┼────┼───┼─────────────┤
│ 6  │盛裝4 、5 所示海洛│如4 、5 │丙○○│與毒品並無不可析離之關係（│
│    │因之空包裝袋共計14│所示地點│乙○○│最高法院93年度台上字第5575│
│    │個（合計重3.22公克│        │戊○○│號判決參照），係被告丙○○│
│    │）                │        │      │、乙○○或戊○○所有，且係│
│    │                  │        │      │渠等供本案犯罪所用之物，應│
│    │                  │        │      │依毒品危害防制條例第19條第│
│    │                  │        │      │1項之規定沒收之。         │
├──┼─────────┼────┼───┼─────────────┤
│ 7  │電子磅秤1 個（秤重│四海一家│丙○○│為被告丙○○所有，且為被告│
│    │範圍為0.1 公克至50│旅社第  │      │丙○○、乙○○、戊○○3人 │
│    │0 公克）          │213號房 │      │供販賣毒品所用之物，應依毒│
│    │                  │        │      │品危害防制條例第19條第1項 │
│    │                  │        │      │前段沒收之。              │
├──┼─────────┼────┼───┼─────────────┤
│ 8  │販毒帳冊2本       │同上    │同上  │同上。                    │
├──┼─────────┼────┼───┼─────────────┤
│ 9  │門號分別為00000000│同上    │同上  │同上。                    │
│    │98號、0000000000號│        │      │                          │
│    │行動電話2 支（均不│        │      │                          │
│    │含SIM 卡）        │        │      │                          │
├──┼─────────┼────┼───┼─────────────┤
│ 10 │門號為0000000000號│車號ZG-4│乙○○│為被告乙○○所有，且為被告│
│    │行動電話1支（不含 │069號自 │      │丙○○、乙○○、戊○○3人 │
│    │SIM 卡）          │小客車內│      │供販賣毒品所用之物，應依毒│
│    │                  │        │      │品危害防制條例第19條第1項 │
│    │                  │        │      │前段沒收之。              │
├──┼─────────┼────┼───┼─────────────┤
│ 11 │海洛因1瓶（淨重1.5│丙○○隨│丙○○│被告丙○○所有供其施用毒品│
│    │公克，空瓶重2.98公│身皮包內│      │所用之物，與被告3人本件販 │
│    │克）              │        │      │賣第一、二級毒品犯行並無直│
│    │                  │        │      │接關聯，自不併予宣告沒收。│
├──┼─────────┼────┼───┼─────────────┤
│ 12 │現金新台幣70,000元│四海一家│同上  │無證據可認屬被告丙○○、胡│
│    │                  │旅社第  │      │展豪或戊○○所有之物，亦無│
│    │                  │213號房 │      │證據可認該等物品與被告3人 │
│    │                  │        │      │本案犯行有何直接關聯，無從│
│    │                  │        │      │併予宣告沒收。            │
├──┼─────────┼────┼───┼─────────────┤
│ 13 │空夾鍊袋75只      │同上    │同上  │同上                      │
├──┼─────────┼────┼───┼─────────────┤
│ 14 │殘留海洛因粉末之夾│同上    │同上  │同上                      │
│    │鍊袋67只          │        │      │                          │
├──┼─────────┼────┼───┼─────────────┤
│ 15 │吸食器1 組        │同上    │同上  │同上                      │
├──┼─────────┼────┼───┼─────────────┤
│ 16 │大麻煙絲0.6公克   │同上    │同上  │同上                      │
├──┼─────────┼────┼───┼─────────────┤
│ 17 │含咖啡因及局部麻醉│同上    │同上  │（1）同上                 │
│    │劑PROCAINE成分之白│        │      │（2）即送驗證物袋上標示煙 │
│    │粉2包（淨重5.82公 │        │      │     毒毛重8.2公克者所裝載│
│    │克，包空裝重2.45公│        │      │     之2包白粉。          │
│    │克）              │        │      │                          │
└──┴─────────┴────┴───┴─────────────┘
附表二：本案被告3人共同販賣毒品有關之通訊監察譯文
┌─┬───┬─┬─────┬─────┬────────────────┬───┐
│編│時  間│出│ 監聽電話 │ 聯絡對象 │  通       話       內       容 │備  註│
│號│      │/ │          │          │                                │      │
│  │      │入│          │          │                                │      │
├─┼───┼─┼─────┼─────┼────────────────┼───┤
│1 │94年6 │出│0000000000│0000000000│訊息：阿豪我看鐵哥每天實在忙得不│聲監一│
│  │月9日 │  │丙○○（代│阿豪（即被│可開交，你考慮怎麼樣，要不要回來│卷第54│
│  │20時50│  │號A）     │告乙○○，│幫忙，請回覆。                  │頁    │
│  │分16秒│  │          │代號B）   │                                │      │
├─┼───┼─┼─────┼─────┼────────────────┼───┤
│2 │94年6 │入│0000000000│0000000000│A：老鼠喔！                     │聲監一│
│  │月9日 │  │丙○○（代│老鼠（即被│B：鳳姐！鐵哥怎麼樣，我和阿豪也 │卷第54│
│  │20時54│  │號A）     │告戊○○，│   想要回去。                   │頁    │
│  │分41秒│  │          │代號B）   │A：好！我再聯絡你們。           │      │
│  │      │  │          │          │                                │      │
├─┼───┼─┼─────┼─────┼────────────────┼───┤
│3 │94年6 │出│0000000000│0000000000│A：阿豪，我明天白天打電話跟你聯 │聲監一│
│  │月10日│  │丙○○（代│阿豪（即被│   絡，談談要怎麼做。           │卷第54│
│  │00時12│  │號A）     │告乙○○，│B：好！                         │頁    │
│  │分48秒│  │          │代號B）   │                                │      │
├─┼───┼─┼─────┼─────┼────────────────┼───┤
│4 │94年6 │出│0000000000│0000000000│A：阿豪，你邀老鼠過來，我們談談 │聲監一│
│  │月10日│  │丙○○（代│阿豪（即被│   。                           │卷第55│
│  │14時19│  │號A）     │告乙○○，│B：好！                         │頁    │
│  │分36秒│  │          │代號B）   │                                │      │
├─┼───┼─┼─────┼─────┼────────────────┼───┤
│5 │94年6 │入│0000000000│0000000000│B：小武快來了。                 │聲監一│
│  │月11日│  │丙○○（代│打鐵（代號│A：好！                         │卷第55│
│  │16時50│  │號A）     │B）       │                                │頁    │
│  │分16秒│  │          │          │                                │      │
├─┼───┼─┼─────┼─────┼────────────────┼───┤
│6 │94年6 │出│0000000000│0000000000│A：阿豪！鐵哥打電話來說小武快來 │聲監一│
│  │月11日│  │丙○○（代│阿豪（即被│   了！                         │卷第55│
│  │16時50│  │號A）     │告乙○○，│B：好！                         │頁    │
│  │分52秒│  │          │代號B）   │                                │      │
├─┼───┼─┼─────┼─────┼────────────────┼───┤
│7 │94年6 │出│0000000000│0000000000│A：他如果到了要收多少？         │聲監一│
│  │月11日│  │丙○○（代│打鐵（代號│B：135。                        │卷第55│
│  │16時54│  │號A）     │B）       │                                │頁    │
│  │分28秒│  │          │          │                                │      │
├─┼───┼─┼─────┼─────┼────────────────┼───┤
│8 │94年6 │入│0000000000│0000000000│B：叫阿豪打電話給他們，在海光電 │聲監一│
│  │月11日│  │丙○○（代│打鐵（代號│   影院前面，2人都到了，老爺跟他│卷第55│
│  │17時02│  │號A）     │B）       │   收一次已經講好了，小武收135  │頁    │
│  │分13秒│  │          │          │   ，所以要帶2 包。             │      │
│  │      │  │          │          │A：好！                         │      │
├─┼───┼─┼─────┼─────┼────────────────┼───┤
│9 │94年6 │入│0000000000│0000000000│B：妹!跟打鐵聯絡一下好不好!     │      │
│  │月11日│  │丙○○（代│鴉片（代號│A：要一樣嗎？                   │      │
│  │18時22│  │號A）     │B）       │B：對!                          │      │
│  │分45秒│  │          │          │                                │      │
├─┼───┼─┼─────┼─────┼────────────────┼───┤
│10│94年6 │入│0000000000│0000000000│A：喂！                         │聲監一│
│  │月11日│  │丙○○（代│打鐵（代號│B：我叫鴉片到左營中山堂，妳磅52 │卷第56│
│  │18時32│  │號A）     │B）       │   給他。                       │頁    │
│  │分08秒│  │          │          │A：好！                         │      │
├─┼───┼─┼─────┼─────┼────────────────┼───┤
│11│94年6 │入│0000000000│0000000000│B：我講錯了，是27，他要（半半） │聲監一│
│  │月11日│  │丙○○（代│打鐵（代號│   。                           │卷第56│
│  │18時32│  │號A）     │B）       │A：好！                         │頁    │
│  │分15秒│  │          │          │                                │      │
├─┼───┼─┼─────┼─────┼────────────────┼───┤
│12│94年6 │出│0000000000│0000000000│A：阿豪！你東西有拿給人嗎？     │聲監一│
│  │月11日│  │丙○○（代│阿豪（即被│B：對！還要嗎？                 │卷第56│
│  │18時32│  │號A）     │告乙○○，│A：鴉片要拿。                   │頁    │
│  │分51秒│  │          │代號B）   │B：「我們」要回去了。           │      │
├─┼───┼─┼─────┼─────┼────────────────┼───┤
│13│94年6 │入│0000000000│0000000000│A：喂！                         │聲監一│
│  │月11日│  │丙○○（代│打鐵（代號│B：鴉片到了，他車牌503，白色內衣│卷第56│
│  │18時59│  │號A）     │B）       │   。                           │頁    │
│  │分52秒│  │          │          │A：他要什麼？                   │      │
│  │      │  │          │          │B：他要（半半）27。             │      │
│  │      │  │          │          │A：27是什麼？                   │      │
│  │      │  │          │          │B：（半半）是不是25。再多2給他。│      │
│  │      │  │          │          │A：收多少？                     │      │
│  │      │  │          │          │B：收4500。                     │      │
├─┼───┼─┼─────┼─────┼────────────────┼───┤
│14│94年6 │入│0000000000│0000000000│B：妳叫「他們倆」回來，說一樣， │聲監一│
│  │月11日│  │丙○○（代│打鐵（代號│小武、黑輪伯要半兩。            │卷第56│
│  │20時51│  │號A）     │B）       │A：好！                         │頁    │
│  │分02秒│  │          │          │                                │      │
├─┼───┼─┼─────┼─────┼────────────────┼───┤
│15│94年6 │出│0000000000│0000000000│A：阿豪，快回來，有事情做。     │聲監一│
│  │月11日│  │丙○○（代│阿豪（即被│B：好。                         │卷第56│
│  │20時51│  │號A）     │告乙○○，│                                │頁    │
│  │分46秒│  │          │代號B）   │                                │      │
├─┼───┼─┼─────┼─────┼────────────────┼───┤
│16│94年6 │入│0000000000│0000000000│訊息：小武到了。                │聲監一│
│  │月11日│  │丙○○（代│打鐵（代號│                                │卷第56│
│  │21時15│  │號A）     │B）       │                                │頁    │
│  │分43秒│  │          │          │                                │      │
├─┼───┼─┼─────┼─────┼────────────────┼───┤
│17│94年6 │入│0000000000│0000000000│B：小武送出去了嗎？             │聲監一│
│  │月11日│  │丙○○（代│打鐵（代號│A：送出去了。                   │卷第56│
│  │21時26│  │號A）     │B）       │                                │頁    │
│  │分20秒│  │          │          │                                │      │
├─┼───┼─┼─────┼─────┼────────────────┼───┤
│18│94年6 │入│0000000000│0000000000│訊息：對方好像已經到了。        │聲監一│
│  │月11日│  │丙○○（代│打鐵（代號│                                │卷第56│
│  │21時45│  │號A）     │B）       │                                │頁    │
│  │分58秒│  │          │          │                                │      │
├─┼───┼─┼─────┼─────┼────────────────┼───┤
│19│94年6 │出│0000000000│0000000000│A：阿豪！鐵哥打訊息說對方已經到 │聲監一│
│  │月11日│  │丙○○（代│阿豪（代號│   了。                         │卷第56│
│  │21時50│  │號A）     │B）       │B：在那裡！                     │頁    │
│  │分19秒│  │          │          │A：應該是我向你講的地方。       │      │
│  │      │  │          │          │B：就是我早上賣他的地方。       │      │
├─┼───┼─┼─────┼─────┼────────────────┼───┤
│20│94年6 │入│0000000000│0000000000│B：人家黑輪已經等半小時？       │聲監一│
│  │月11日│  │丙○○（代│打鐵（代號│A：阿豪已經去找2趟了。          │卷第56│
│  │21時51│  │號A）     │B）       │B：我告訴妳黑輪他的電話000000000│頁    │
│  │分54秒│  │          │          │   0。                          │      │
│  │      │  │          │          │A：好！                         │      │
├─┼───┼─┼─────┼─────┼────────────────┼───┤
│21│94年6 │出│0000000000│0000000000│A：阿豪我跟你講黑輪他的電話，092│聲監一│
│  │月11日│  │丙○○（代│阿豪（即被│   0000000。                    │卷第56│
│  │21時53│  │號A）     │告乙○○，│B：好！                         │頁    │
│  │分21秒│  │          │代號B）   │                                │      │
├─┼───┼─┼─────┼─────┼────────────────┼───┤
│22│94年6 │入│0000000000│0000000000│B：東港（南仔），我叫阿豪回去拿 │聲監一│
│  │月13日│  │丙○○（代│打鐵（代號│   ，糖仔要（半半），老虎1個，還│卷第57│
│  │15時18│  │號A）     │B）       │   有拿一些樣品叫他拿給（儀琳） │頁    │
│  │分57秒│  │          │          │   。                           │      │
│  │      │  │          │          │A：南仔！要收多少？             │      │
│  │      │  │          │          │B：南仔！收4500 、3000。        │      │
│  │      │  │          │          │A：好！                         │      │
├─┼───┼─┼─────┼─────┼────────────────┼───┤
│23│94年6 │入│0000000000│0000000000│B：鳳姐！我現在回去拿鹹的（半半 │聲監一│
│  │月13日│  │丙○○（代│阿豪（即被│   ）。                         │卷第57│
│  │15時32│  │號A）     │告乙○○，│A：我知道。                     │頁    │
│  │分05秒│  │          │代號B）   │                                │      │
├─┼───┼─┼─────┼─────┼────────────────┼───┤
│24│94年6 │出│0000000000│0000000000│A：他們還沒到？                 │聲監一│
│  │月13日│  │丙○○（代│打鐵（代號│B ：南仔到了，我有跟阿豪講在吳醫│卷第57│
│  │15時49│  │號A）     │B）       │    師那邊。                    │頁    │
│  │分35秒│  │          │          │A：好！                         │      │
├─┼───┼─┼─────┼─────┼────────────────┼───┤
│25│94年6 │入│0000000000│0000000000│A：東港那個拿3000，倒0.5給他。  │聲監一│
│  │月13日│  │丙○○（代│打鐵（代號│B：以後不要出給他了。           │卷第57│
│  │15時18│  │號A）     │B）       │                                │頁    │
│  │分57秒│  │          │          │                                │      │
├─┼───┼─┼─────┼─────┼────────────────┼───┤
│26│94年6 │入│0000000000│0000000000│訊息：姊，老鼠回來後叫「他們」拿│聲監一│
│  │月15日│  │丙○○（代│打鐵（代號│1台給依齡。                     │卷第58│
│  │21時34│  │號A）     │B）       │                                │頁    │
│  │分21秒│  │          │          │                                │      │
├─┼───┼─┼─────┼─────┼────────────────┼───┤
│27│94年6 │入│0000000000│0000000000│訊息：阿國，還要半半。          │聲監一│
│  │月15日│  │丙○○（代│打鐵（代號│                                │卷第58│
│  │21時52│  │號A）     │B）       │                                │頁    │
│  │分08秒│  │          │          │                                │      │
├─┼───┼─┼─────┼─────┼────────────────┼───┤
│28│94年6 │出│0000000000│0000000000│A：阿豪！你在那裡？             │聲監一│
│  │月15日│  │丙○○（代│阿豪（即被│B：我快到依齡這裡。             │卷第58│
│  │21時57│  │號A）     │告乙○○，│A：阿國，還要貨。               │頁    │
│  │分30秒│  │          │代號B）   │B：好！我先去依齡那裡，再回去拿 │      │
│  │      │  │          │          │   貨。                         │      │
├─┼───┼─┼─────┼─────┼────────────────┼───┤
│29│94年6 │入│0000000000│0000000000│B：依齡在等。                   │聲監一│
│  │月15日│  │丙○○（代│打鐵（代號│A：他們過去了。                 │卷第58│
│  │22時09│  │號A）     │B）       │B：好！都45喔。                 │頁    │
│  │分01秒│  │          │          │A：知道。                       │      │
├─┼───┼─┼─────┼─────┼────────────────┼───┤
│30│94年6 │出│0000000000│0000000000│A：阿豪！你拿1台和半半送去給依齡│聲監一│
│  │月15日│  │丙○○（代│阿豪（即被│   ，回來再拿半半給阿國。       │卷第58│
│  │22時10│  │號A）     │告乙○○，│B：好！                         │頁    │
│  │分13秒│  │          │代號B）   │                                │      │
├─┼───┼─┼─────┼─────┼────────────────┼───┤
│31│94年6 │入│0000000000│0000000000│B：鳳姐！要跟依齡拿多少？       │聲監一│
│  │月15日│  │丙○○（代│阿豪（即被│A：1台是26…那加上1包，是收45。 │卷第58│
│  │22時11│  │號A）     │告乙○○，│B：好！                         │頁    │
│  │分25秒│  │          │代號B）   │                                │      │
└─┴───┴─┴─────┴─────┴────────────────┴───┘


司法院資訊處製作；財團法人民間司法改革基金會備份。
